【裁判字號】    94,訴,6718
【裁判日期】    950519
【裁判案由】    拆屋還地
【裁判全文】
臺灣臺北地方法院民事判決              94年度訴字第6718號
原      告    丁○○
              戊○○
共      同
訴訟代理人    郭惠吉律師
              賴俊榮律師
被      告    丙○○
              甲○○
共      同
訴訟代理人    乙○○
上列當事人間請求拆屋還地事件，本院於中華民國95年5月5日言
詞辯論終結，判決如下：
      主      文
被告甲○○應將坐落臺北市○○區○○段三小段八二四號土地如
附圖所示甲1部分、面積四點三九平方公尺之建物拆除，並將該
部分土地返還原告丁○○及其他全體共有人。
被告甲○○應將坐落臺北市○○區○○段三小段八二九之三號土
地如附圖所示甲2部分、面積二四點二七平方公尺之建物拆除，
並將該部分土地返還原告及其他全體共有人。
被告甲○○應將坐落臺北市○○區○○段三小段八二九之一號土
地如附圖所示甲3部分、面積十點七五平方公尺之建物拆除，並
將該部分土地返還原告丁○○及其他全體共有人。
被告甲○○應將坐落臺北市○○區○○段三小段八二九之二號土
地如附圖所示甲4部分、面積十九點四三平方公尺之建物拆除，
並將該部分土地返還原告及其他全體共有人。
被告甲○○應將坐落臺北市○○區○○段三小段八二九之二號土
地如附圖所示甲5部分、面積十九點零九平方公尺之建物拆除，
並將該部分土地返還原告及其他全體共有人。
被告應連帶給付原告丁○○新臺幣伍仟參佰伍拾伍元及自民國九
十四年九月一日起至返還如附圖所示甲1、甲2、甲3部分土地之
日止，按月連帶給付原告丁○○新臺幣陸拾玖元。
被告應連帶給付原告戊○○新臺幣壹萬零柒佰捌拾陸元及自民國
九十四年九月一日起至返還如附圖所示甲2部分土地之日止，按
月連帶給付原告戊○○新臺幣壹佰參拾捌元。
被告應連帶給付原告丁○○、戊○○各新臺幣貳仟壹佰伍拾玖元
、新臺幣捌仟陸佰參拾伍元及均自民國九十四年九月一日起至返
還如附圖所示甲4部分土地之日止，按月給付原告丁○○、戊○○各新臺幣貳拾捌元、新臺幣壹佰壹拾壹元。
被告甲○○應給付原告丁○○、戊○○各新臺幣貳仟壹佰貳拾壹
元、新臺幣捌仟肆佰捌拾肆元及均自民國九十四年九月一日起至
返還如附圖所示甲5部分土地之日止，按月給付原告丁○○、戊○○各新臺幣貳拾柒元、新臺幣壹佰零玖元。
原告其餘之訴駁回。
訴訟費用由被告甲○○負擔二分之一，被告連帶負擔二十分之一
，餘由原告負擔。
本判決第一、二、三項於原告以新臺幣貳拾萬元為被告甲○○供
擔保後，得假執行；但被告甲○○如以新臺幣伍拾陸萬元為原告
預供擔保後，得免為假執行。
本判決第四項於原告以新臺幣壹拾萬元為被告甲○○供擔保後，
得假執行；但被告甲○○如以新臺幣貳拾捌萬元為原告預供擔保
後，得免為假執行。
本判決第五項於原告以新臺幣玖萬元為被告甲○○供擔保後，得
假執行；但被告甲○○如以新臺幣貳拾柒萬元為原告丁○○預供
擔保後，得免為假執行。
本判決第六項於原告丁○○以新臺幣壹仟捌佰元為被告供擔保後
，得假執行；但被告如以新台幣伍仟伍佰元為原告丁○○預供擔
保，得免為假執行。
本判決第七項於原告戊○○以新臺幣仟陸佰元為被告供擔保後
，得假執行；但被告戊○○如以新台幣壹萬壹仟元為原告預供擔
保，得免為假執行。
本判決第八項於原告丁○○、戊○○各以新臺幣柒佰貳拾元、新
臺幣貳仟玖佰元為被告供擔保後，得假執行；但被告如各以新臺
幣貳仟貳佰元、新臺幣捌仟柒佰元為原告丁○○、戊○○預供擔
保，得免為假執行。
本判決第九項於原告丁○○、戊○○各以新臺幣柒佰壹拾元、新
臺幣貳仟捌佰元為被告甲○○供擔保後，得假執行；但被告甲○○如各以新臺幣貳仟貳佰元、新臺幣捌仟伍佰元為原告丁○○、
戊○○預供擔保，得免為假執行。
原告其餘假執行之聲請駁回。
     事實及理由
一原告起訴主張：
  (一)坐落臺北市○○區○○段3小段829之1、824號土地為原告丁○○與其他共有人共有，原告丁○○所有權應有部分各為1/
    12、1/4，同小段829之2、829之3號土地為原告及其他共有
    人所有，原告丁○○、戊○○就該土地所有權應有部分各為
    1/12及1/3，被告甲○○無正當權源在824號土地如附圖所示
    甲1部分面積4.39平方公尺、829之3號土地如附圖所示甲2部
    分面積24.27平方公尺、829之1號土地如附圖所示甲3部分面
    積10.75平方公尺建築門牌號碼臺北市○○路67巷臨7號房屋
    （下稱臨7號房屋），目前由被告丙○○一家人居住使用，
    被告甲○○另無權占用829之4號土地如附圖所示甲4、甲5部
    分面積各為19.43平方公尺、19.09平方公尺，在其上建造無
    門牌號碼之波浪板屋、鐵皮屋各1間，波浪板屋由被告作儲
    物間使用，鐵皮屋由被告甲○○作儲物間使用。被告共同無
    權占用原告所有上開土地，已侵害原告之權利，且係無法律
    上之原因受有利益，致原告受有損害。爰依民法第767條、
    第821條規定請求被告拆除前揭地上建物，將系爭土地返還
    原告及其他全體共有人，並依民法第179條、第184條第1項
    、第185條規定，請求被告連帶給付按土地申報價額10%計算
    相當於租金之損害額。
  (二)並聲明：
    1.被告應將坐落824號土地如附圖所示甲1部分、面積4.39平
      方公尺之建物拆除，並將土地返還原告丁○○及其他全體
      共有人。
    2.被告應將坐落829之3號土地如附圖所示甲2部分、面積24.
      27平方公尺之建物拆除，並將土地返還原告及其他全體共
      有人。
    3.被告應將坐落829之1號土地如附圖所示甲3部分、面積10.
      75平方公尺之建物拆除，並將土地返還原告丁○○及其他
      全體共有人。
    4.被告甲○○應將坐落829之2號土地如附圖所示甲4部分、
      面積19.43平方公尺之建物拆除，並將土地返還原告及其
      他全體共有人。
    5.被告甲○○應將坐落829之2號土地如附圖所示甲5部分、
      面積19.09平方公尺之建物拆除，並將土地返還原告及其
      他全體共有人。
    6.被告應連帶給付原告丁○○新台幣（下同）13,387元及自
      民國94年9月1日起至返還如附圖所示甲1、甲2及甲3部分
      土地之日止，按月連帶給付原告丁○○171元。
    7.被告應連帶給付原告戊○○26,966元及自94年9月1日起至
      返還如附圖所示甲2部分土地之日止，按月連帶給付原告
      戊○○345元。
    8.被告應連帶給付原告各5,398元與及21,589元及均自94年9
      月1日起至返還如附圖所示甲4部分土地日之止，按月連帶
      給付原告丁○○、戊○○各69元、276元。
    9.被告甲○○應給付原告丁○○、戊○○各5,303元、21,21
      1元及均自94年9月1日起至返還如附圖所示甲5部分土地之
      日止，按月給付原告丁○○、戊○○各68元、272元。
    10.願供擔保請准宣告假執行。
二被告則以：被告甲○○之父、被告丙○○之祖父陳水泉於77年
  1月31日前為829之1、829之2及829之3號土地之共有人，並約
  定全部由陳水泉分管耕種，又臨7號房屋於69年之前即已存在
  ，當時原告戊○○之祖父陳重寶及原告丁○○並未反對，足見
  原告已默示同意被告使用。又陳水泉於77年1月31日出售829之
  1、829之2及829之3號土地應有部分予訴外人蔡竹雄時，雙方
  曾口頭約定買方要使用土地時被告才無條件自行拆除，在未開
  發前則同意被告繼續無條件使用，則被告自得繼續使用至買方
  要求開發為止。況系爭建物未超過共有土地面積之1/3，難謂
  被告係無權占用及受有不當得利。再者，臨7號房屋為被告甲○○建築後提供予被告丙○○使用，系爭建物既為被告甲○○
  所有，原告對被告丙○○起訴顯有錯誤等語，資為抗辯。並聲
  明：(一)原告之訴及假執行之聲請均駁回。(二)如受不利之判決，
  願供擔保請准宣告免為假執行。
三兩造不爭執事項：
  (一)824號土地為原告丁○○與其他共有人共有，原告丁○○所
    有權應有部分為1/4，829之3、829之2號土地為原告與其他
    共有人共有，原告丁○○所有權應有部分為1/12，原告戊○○所有權應有部分為1/ 3，829之1號土地為原告丁○○與其
    他共有人共有，原告丁○○所有權應有部分為1/12。
  (二)臨7號房屋占用824、829之3、829之1號土地各如附圖所示甲
    1、甲2、甲3部分，該建物為被告甲○○於59年間建造，目
    前為被告丙○○一家人居住使用。
  (三)829之2號土地如附圖所示甲4部分坐落一無門牌號碼波浪板
    屋，為被告甲○○於69至70年間建造，由被告作儲物間使用
    ，829之2號土地如附圖所示甲5部分坐落一無門牌號碼鐵皮
    屋，為被告甲○○於72至73年間建造，作儲物間使用。
  (四)被告甲○○之父、丙○○之祖父陳水泉曾為829之2號土地之
    共有人，所有權應有部分1/3。
  (五)上開事實並有系爭土地登記謄本（見本院卷第9至28頁）、8
    29之2號土地登記簿謄本（見本院卷第69至76頁）、現場照
    片（見本院卷第116至121頁）可稽，並經本院會同兩造及古
    亭地政事務所人員至現場勘驗屬實，製有勘驗筆錄（見本院
    卷第101至103頁）及台北市古亭地政事務所製作之土地複丈
    成果圖（見本院卷第107頁）附卷足憑，堪信為真實。
四原告主張被告無權占有系爭土地，應拆除坐落系爭土地上之建
  物，為被告所否認，並以前揭情詞置辯，經本院於95年5月5日
  與兩造整理之爭點為：(一)原告依民法767條規定請求被告拆屋
  還地有無理由？(二)原告依民法179條、184條、185條規定請求
  被告給付相當租金之不當得利及損害，有無理由？其金額是否
  適當？（見本院卷第150頁背面之筆錄），茲就兩造爭點分述
  如下：
  (一)原告依民法767條規定請求被告拆屋還地有無理由？
    1.按所有人對於無權占有或侵奪其所有物者，得請求返還之
      ；對於妨害其所有權者，得請求除去之；有妨害其所有權
      之虞者，得請求防止之，民法第767條定有明文。又依民
      法第821條之規定，各共有人對於第三人，得就共有物之
      全部，為本於所有權之請求，此項請求權既非必須由共有
      人全體共同行使，則以此為標的之訴訟，自無由共有人全
      體共同提起之必要。所謂本於所有權之請求權，係指民法
      第767條所規定之物權的請求權而言，故對於無權占有或
      侵奪共有物者，請求返還共有物之訴，得由共有人中之一
      人單獨提起，惟依民法第821條但書之規定，應求為命被
      告向共有人全體返還共有物之判決而已，最高法院28年上
      字第2361號判例明揭斯旨。再按未經共有人協議分管之共
      有物，共有人對共有物之特定部分占用收益，須徵得他共
      有人全體之同意。如未經他共有人同意而就共有物之全部
      或一部任意占用收益，他共有人得本於所有權請求除去其
      妨害或請求向全體共有人返還占用部分。最高法院74年度
      第2次民事庭會議決定(三)可資參照。再按以無權占有為原
      因，請求返還所有物之訴，被告對原告就其占有之物有所
      有權存在之事實無爭執，而僅以非無權占有為抗辯者，原
      告於被告無權占有之事實，無舉證責任，被告應就其取得
      占有，係有正當權源之有利事實證明之。
    2.本件原告為系爭土地之共有人，上開臨7號房屋、波浪板
      屋、鐵皮屋等建物占用系爭土地已如前述，被告抗辯其等
      非無權占有，依上開說明，自應就其係有權占有之事實負
      舉證責任。經查，被告辯稱陳水泉曾為829之1、829之2及
      829之3號土地之共有人，並約定由陳水泉分管耕種云云，
      原告固不爭執陳水泉曾為829之2號土地之共有人，惟否認
      有分管協議存在。姑不論被告並未舉證證明陳水泉亦為82
      9之1、829之3號土地之共有人，縱使陳水泉確曾為系爭土
      地之共有人，倘未經共有人協議分管該等共有土地，其占
      用系爭土地亦須徵得其他共有人同意。被告雖提出地籍圖
      謄本為證（見本院卷第96頁），惟該圖乃被告在謄本上自
      行標示各共有人耕作部分，尚難憑以證明系爭土地共有人
      有被告所稱之分管協議存在，另觀諸被告提出之協議書（
      見本院卷第97頁）之內容，僅為陳水泉出售包括系爭829
      之1、829之2、829之3號土地在內土地應有部分後，就買
      賣價款分配及後續事宜所為約定，亦無從採為陳水泉係基
      於分管協議有權占有系爭土地之憑據。被告另辯稱陳水泉
      嗣將829之1、829之2、829之3號土地應有部分出售予蔡竹
      雄，買方同意賣方得使用至買方要求開發為止，並未提出
      證據以實其說，且蔡竹雄並非系爭土地之所有人，縱認陳
      水泉與蔡竹雄確有前開約定，亦無拘束其他土地共有人即
      原告之效力。再者，建物長期占用土地為事實狀態，本件
      被告既未能舉證證明土地共有人有分管協議存在，亦難以
      臨7號房屋於69年前即已存在，即認兩造間有默示分管契
      約存在。準此，被告就其等占有系爭土地係有正當權源之
      事實未盡舉證之責，所辯要無足取，原告主張被告為無權
      占有，堪予採信。
    3.再按房屋之拆除為一種事實上之處分行為，是未經辦理所
      有權第一次登記之建物，須有事實上之處分權者，始得予
      以拆除，原告請求被告拆除房屋，自應就被告就該房屋有
      事實上之處分權舉證證明。經查，坐落系爭土地上之臨7
      號房屋、波浪板屋及鐵皮屋，均為被告甲○○建造乙節為
      兩造所不爭執，足認被告甲○○就上開房屋有事實上處分
      權，原告請求其拆除並將系爭土地返還予原告及其他全體
      共有人，尚無不合。至原告請求被告丙○○拆除臨7號房
      屋部分，因原告並未舉證證明被告丙○○對該屋有事實上
      處分權，被告丙○○自不能拆除臨7號房屋，依前揭說明
      ，原告請求其拆除該房屋並返還土地，顯乏依據。
  (二)原告依民法179條、184條、185條規定請求被告給付相當租
    金之不當得利及損害，有無理由？其金額是否適當？
    1.按被告無權占有原告之土地，可能獲得相當於租金之利益
      ，此為通常之觀念；第按無權占有他人之土地，係侵害該
      土地所有人之所有權，應構成侵權行為，被害人對於侵權
      行為人得請求賠償相當於租金之損害（最高法院61年台上
      字第1695號判例、67年台上字第3622號判例參照）。又數
      人共同不法侵害他人之權利者，連帶負損害賠償責任，民
      法第185條第1項前段亦有明定。查被告甲○○有事實上處
      分權之上開建物無權占用系爭土地各如附圖所示甲1、甲2
      、甲3、甲4、甲5部分，被告丙○○使用之臨7號房屋及波
      浪板屋亦無權占用系爭土地如附圖所示甲1、甲2、甲3、
      甲4部分，其等均受有相當於租金之不當得利，且係共同
      不法侵害原告對系爭土地之權利。從而，原告依民法第17
      9條、第184條、第185條規定，請求被告按原告應有部分
      比例連帶賠償相當於租金之損害，應為可取。又城市地方
      房屋之租金，以不超過土地及其建築物申報總價額年息10
      %為限，而此項規定於租用基地建築房屋者亦得準用，土
      地法第97條第1項、第105條分別定有明文。其次，所謂土
      地價額係指法定地價而言；土地所有人依土地法所申報之
      地價為法定地價，土地法第148條、土地法施行法第25條
      、平均地權條例第16條前段亦定有明文。本院審酌系爭土
      地坐落臺北市文山區，雖臨近名門社區，惟地處市郊，交
      通尚非便利，市況亦不繁榮，且臨7號房屋為一層樓水泥
      磚造、鐵皮屋頂，供被告丙○○自家居住使用，另波浪板
      屋供被告作儲物間使用，鐵皮屋則供被告甲○○作儲物間
      使用等情狀，業經本院至現場勘驗查明，有勘驗筆錄（見
      本院卷第101、102頁）、地圖（見本院卷第110頁）及現
      場照片（見本院卷第111、120頁）在卷可按，認為系爭土
      地租金以該地申報總價額年息4%計算為適當。另系爭829
      之1、829之2、829之3、824號土地於89年7月之申報地價
      均為每平方公尺7,440元，於93年1月之申報地價均為每平
      方公尺5,120元，有原告提出之臺北市地價謄本可稽（見
      本院卷第33-37頁），再臨7號房屋占用824號土地如附圖
      所示甲1部分面積為4.39平方公尺、占用829之3號土地如
      附圖所示甲2部分面積為24.27平方公尺、占用829之1號土
      地如附圖所示甲3部分面積為10.75平方公尺，波浪板屋占
      用829之2號土地如附圖所示甲4部分面積為19.43平方公尺
      ，鐵皮屋占用829之2號土地如附圖所示甲5部分面積為19.
      09平方公尺，則原告得請求被告給付相當於租金之損害賠
      償析述如下（元以下均四捨五入）：
      (1)被告共同占用824號土地如附圖所示甲1部分（原告丁○○應有部分1/4）：
        自89年9月1日起至92年12月31日止：1,089元。
          （7,440×4.39×4%）×1/4×（3＋4/12）＝1,088.7
          2
        自93年1月1日起至94年8月31日止：375元。
          （5,120元×4.39×4%）×1/4×（1＋8/12）＝374.
          61｝
        自94年9月1日起至返還土地之日止按月給付19元。
          （5,120×4.39×4%）×1/4÷12＝18.73
      (2)被告共同占用829之3號土地如附圖所甲2部分（原告丁○○應有部分1/12、原告戊○○應有部分1/3）：
        原告丁○○部分：
          (甲)自89年9月1日起至92年12月31日止：2,006元。
            （7,440×24.27×4%）×1/12×（3＋4/12）＝2,0
            06.32
          (乙)自93年1月1日至94年8月31日止：690元。
            （5,120×24.27×4%）×1/12×（1＋8/12）＝690
            .34
          (丙)自94年9月1日起至返還土地之日止按月給付35元。
            （5120×24.27×4%）×1/12÷12＝34.52
        原告戊○○部分：
          (甲)自89年9月1日起至92年12月31日止：8,025元。
            （7,440×24.27×4%）×1/3×（3＋4/12）＝8,02
            5.28
          (乙)自93年1月1日起至94年8月31日止：2,761元。
            （5,120×24.27×4%）×1/3×（1＋8/12）＝2,
             761.39，元以下四捨五入。
          (丙)自94年9月1日起至返還土地之日止按月給付138元
            。
            （5,120×24.27×4%）×1/3÷12＝138.07
      (3)被告共同占用829之1號土地如附圖所示甲3部分（原告
        丁○○應有部分1/12）：
        自89年9月1日起至92年12月31日止：889元。
          （7,440×10.75×4%）×1/12×（3＋4/12）＝888.
          67
        自93年1月1日起至94年8月31日止：306元。
          （5,120×10.75×4%）×1/12×（1＋8/12）＝305.
          78
        自94年9月1日起至返還土地之日止按月給付15元。
          （5,120×10.75×4%）×1/12÷12＝15.29
      (4)被告共同占用829之2地號土地如附圖所示甲4部分（原
        告丁○○應有部分1/12、原告戊○○應有部分1/3）:
        原告丁○○部分：
          (甲)自89年9月1日起至92年12月31日止：1,606元。
            （7,440×19.43×4%）×1/12×（3＋4/12）＝1,6
            06.21
          (乙)自93年1月1日起至94年8月31日止：553元。
            （5,120×19.43×4%）×1/12×（1＋8/12）＝552
            .68
          (丙)自94年9月1日起至返還土地之日止按月給付28元。
            （5,120×19.43×4%）×1/12÷12＝27.63
        原告戊○○部分：
          (甲)自89年9月1日起至92年12月31日止：6,425元。
            （7,440×19.43×4%）×1/3×（3＋4/12）＝6,
            424.85
          (乙)自93年1月1日起至94年8月31日止：2,210元。
            （5,120×19.43×4%）×1/3×（1＋8/12）＝2,
            21 0.7，元以下四捨五入。｝
          (丙)自94年9月1日起至返還土地之日止按月給付111元
            。
            （5,120×19.43×4%）×1/3÷12＝110.54
      (5)被告甲○○占用829之2號土地如附圖所示甲5部分（原
        告丁○○應有部分1/12、原告戊○○應有部分1/3）:
        原告丁○○部分：
          (甲)自89年9月1日起至92年12月31日止：1,578元。
            （7,440×19.09×4%）×1/12×（3＋4/12）＝1
            ,578.11
          (乙)自93年1月1日起至94年8月31日止：543元。
            （5,120×19.09×4%）×1/12×（1＋8/12）＝543
          (丙)自94年9月1日起至返還土地之日止按月給付27元。
            （5,120×19.09×4%）×1/12÷12＝27.15
        原告戊○○部分：
          (甲)自89年9月1日起至92年12月31日止：6,312元。
            （7,440×19.09×4%）×1/3×（3＋4/12）＝6,31
            2.43
          (乙)自93年1月1日起至94年8月31日止：2,172元。
            （5,120×19.09×4%）×1/3×（1＋8/12）＝2172
            .02
          (丙)自94年9月1日起至返還土地之日止按月給付109 元
            。
            （5,120×19.09×4%）×1/3÷12＝108.6
     3.承前，被告應連帶賠償原告丁○○因占用如附圖所示甲1
       、甲2及甲3部分土地相當於租金之損害額5,355元（1,08
       9+375+2,006+690+889+306＝5,355）暨自94年9月1日起
       至返還上開土地之日止，按月連帶給付原告丁○○69元
       （19+35+15＝69），被告另應連帶賠償原告戊○○因占
       用如附圖所示甲2部分土地相當於租金之損害額10,786元
       （8,025＋2,761＝10,786）暨自94年9月1日起至返還上
       開土地之日止，按月連帶給付原告戊○○138元，被告並
       應連帶給付原告丁○○、戊○○因占用如附圖所示甲4部
       分土地部分相當於租金之損害額各2,159元（1,606＋553
       ＝2,159）、8,635元（6,425＋2,210＝8,635）暨均自94
       年9月1日起至返還上開土地之日止，按月給付原告丁○○、戊○○各28元、111元，又被告甲○○應給付原告丁○○、戊○○因占用如附圖所示甲5部分土地相當於租金
       之損害額各2,121元（1,578＋543＝2,121）、8,484元（
       6,312＋2,172＝8,484）暨均自94年9月1日起至返還上開
       土地之日止，按月給付原告丁○○、戊○○各27元、109
       元，為有理由，逾上開金額以外之請求則非有據。
五綜上所述，原告本於民法第767條、第821條規定請求被告甲○○拆除臨7號房屋、波浪板屋及鐵皮屋，並將上開房屋所占用
  如附圖所示甲1、甲2、甲3、甲4、甲5部分土地返還原告及其
  他全體共有人，另本於民法第184條、第185條、第179條規定
  請求被告連帶給付原告丁○○5,355元及自94年9月1日起至返
  還如附圖所示甲1、甲2及甲3部分土地之日止，按月連帶給付
  原告丁○○69元，請求被告連帶給付原告戊○○10,786元及自
  94年9月1日起至返還如附圖所示甲2部分土地之日止，按月連
  帶給付原告戊○○138元，請求被告連帶給付原告丁○○、戊○○各2,159元、8,635元及均自94年9月1日起至返還如附圖所
  示甲4部分土地之日止，按月給付原告丁○○、戊○○各28元
  、111元，請求被告甲○○給付原告丁○○、戊○○各2,121元
  、8,484元及均自94年9月1日起至返還如附圖所示甲5部分土地
  之日止，按月給付原告丁○○、戊○○各27元、109元，洵屬
  有據，應予准許，超過部分則無理由，應予駁回。
六假執行之宣告：
  兩造陳明願供擔保以代釋明，聲請宣告假執行或免為假執行，
  兩造陳明願供擔保，聲請宣告假執行或免為假執行，經核原告
  勝訴部分，合於法律規定，爰分別酌定相當之擔保金額宣告之
  ；原告其餘假執行之聲請，因訴之駁回而失所依據，不予准許
  。
七本件事證已臻明確，至兩造其餘攻擊防禦方法及所提之證據，
  於本判決結果不生影響，爰不一一論述，併此敘明。
據上論結，本件原告之訴為一部有理由，一部無理由，依民事訴
訟法第79條、第85條第2項、第390條第2項、第392條第2項，判
決如主文。
中    華    民    國    95    年    5    月    19    日
                  民事第四庭法  官  劉又菁
以上為正本係照原本作成
如對本判決上訴，須於判決送達後20日內向本院提出上訴狀
中    華    民    國    95    年    5    月    22    日
                            書記官  楊勝欽


司法院資訊處製作；財團法人民間司法改革基金會備份。
